臺灣新北地方法院刑事裁定
111年度刑補字第17號
補償請求人  蘇豊隆


                    （現因另案於法務部矯正署宜蘭監獄執行中）
上列補償請求人因違反毒品危害防制條例案件，請求刑事補償，
本院裁定如下：
    主  文
甲○○應於本裁定送達後柒日內，補正請求補償所憑之裁判書正本
或其他相關之證明文件。
    理  由
一、按補償之請求，應以書狀記載下列事項，向管轄機關提出之
    ：一、補償請求人姓名、性別、年齡、住所或居所。二、有
    代理人者，其姓名、性別、年齡、住所或居所。三、請求補
    償之標的。四、事實及理由，並應附具請求補償所憑之不起
    訴處分書、撤回起訴書，或裁判書之正本或其他相關之證明
    文件。五、管轄機關。六、年、月、日。補償之請求，違背
    法律上之程式，經定期命其補正，而逾期不補正者，應以決
    定駁回之，刑事補償法第10條、第16條分別定有明文。倘有
    欠缺，即屬違背法律上之程式，經定期命其補正，逾期不補
    正者，依同法第16條規定，應以決定駁回之（司法院刑事補
    償法庭108年度台覆字第55號覆審決定參照）。另刑事補償
    法第10條第4款之前身冤獄賠償法第5條第4款規定：冤獄賠
    償之請求，應以書狀記載事實及理由，並應附具不起訴處分
    書或無罪、不受理、不付審理、不付保護處分、不付感訓處
    分、撤銷強制工作處分裁判書之正本或其他相關之證明文件
    。所列「無罪、不受理、不付審理、不付保護處分、不付感
    訓處分、撤銷強制工作處分裁判書之正本」，均係指證明請
    求人有經判決無罪、不受理等得請求冤獄賠償事由存在之裁
    判書類。嗣冤獄賠償法第5條第4款於100年7月6日修正為現
    行刑事補償法第10條第4款，其修正理由略以：「因應修正
    條文第1條於第1款增列『撤回起訴』、『受駁回起訴裁定』、增
    訂第5款、第6款『有罪裁判』得請求補償之情形及修正條文第
    2條增訂第2款至第5款『經免訴判決確定』得請求補償之事由
    ，並配合原條文第1條第1項刪除第5款、第6款流氓留置、感
    訓處分相關規定之意旨，爰修正第4款請求時應附具之資料
    為『請求補償所憑之不起訴處分書、撤回起訴書或裁判書』」
    ，足徵該次修正雖將「無罪、不受理、不付審理、不付保護
    處分、不付感訓處分、撤銷強制工作處分裁判書之正本」修
    正簡化為「裁判書之正本」，然此係為求使法文所定請求應
    附具之資料，得以涵蓋該次修正所增、刪之刑事補償事由，
    修正後所謂「裁判書之正本」，仍以證明有得請求刑事補償
    事由存在者為限，此乃法定必備之程式。
二、經查：補償請求人甲○○雖提出本院89年度訴字第1871號及臺
    灣高等法院92年度上訴字第3272號刑事判決書正本等文件，
    惟前開判決書均為有罪判決，未附具請求補償所憑之無罪裁
    判書之正本或其他相關之證明文件，此有補償請求人具狀附
    件在卷可憑（本院卷第5頁至第20頁），本院無從據此審酌
    其所主張之具體事項，核與未附具請求補償所憑之裁判書正
    本或其他相關之證明文件無異，其請求之程式顯有未備。爰
    依首揭規定裁定如主文所示，逾期如未補正，應依法駁回其
    請求。
據上論斷，依刑事補償法第16條，裁定如主文。　　
中　　華　　民　　國　　111 　年　　11　　月　　 4　　日
                  刑事第九庭  法　官  吳宗航
上列正本證明與原本無異。
如不服本裁定，應於裁定送達後五日內敘明抗告理由，向本院提
出抗告狀。
                              書記官  陳品伃
中　　華　　民　　國　　111 　年　　11　　月　　4 　　日